【裁判字號】    92,交抗,361
【裁判日期】    920423
【裁判案由】    違反道路交通管理處罰條例
【裁判全文】
臺灣高等法院交通事件裁定                        九十二年度交抗字第三六一號
    抗  告  人
    即受處分人  甲○○
                          （
右抗告人因違反道路交通管理處罰條例案件，不服臺灣士林地方法院，中華民國九十
二年三月十四日所為裁定（九十二年度交聲字第二二八號），提起抗告，本院裁定如
左：
    主  文
抗告駁回。
    理  由
一、抗告意旨略以：依抗告人即受處分人甲○○對於國道高速公路一般普遍認知應可
    行駛至一百公里，對於應減速至九十公里之路段，應以多重顯著之警示標示於該
    路段，原裁定僅以「國道公路警察局第七警察隊第０九一０００九三六二號函」
    即認定已對用路人充份提醒，實有未洽；又抗告人當時行車速度為一百零三公里
    ，僅超出三公里，則警方所使用測速器之精確性及指向準確度令人質疑，為此提
    起抗告云云。
二、按汽車行駛於高速公路或設站管制之道路，而不遵管制之規定，處汽車駕駛人新
    台幣（下同）三千元之上六千元以下罰鍰，併計違規點數一點，道路交通管理處
    罰條例第三十三條第一項、第六十三條第一項第一款定有明文。查抗告人駕駛車
    牌號碼ＱＭ─八七六二號自小客車，於民國九十一年十一月四日上午十一時五十
    二分，於國道四號公路西向十二．三公里處，因持逾期駕駛執照駕車及超速行駛
    ，經國道公路警察局第七警察隊依據道路交通管理處罰條例第二十二條第一項第
    六款及第三十三條第一項規定，填製內政部警政署國道公路警察局公警局交字第
    Ｚ00000000號舉發違反道路交通管理事件通知單予以舉發，並經台北市
    交通事件裁決所以同所北市裁三字第駕裁二二─Ｚ00000000號裁決書裁
    處罰鍰四千八百元，並記違規點數一點，此有前開通知單及裁決書在卷可稽。
三、經查：國道高速公路於該路段最高速限係九十公里，並已於明顯適當處連續設置
    速限標誌，此有內政部警政署國道公路警察局第七警察隊九十一年十一月二十八
    日公警國七交字第０九一０００九三六二號函影本在卷可參。抗告人以己意擅自
    臆測該路段速限為一百公里云云，顯與事實不符，又抗告人當日時速已達一百零
    三公里，縱依抗告人所稱該路段速限為一百公里或未設有多重顯著之警示標誌云
    云，抗告人亦無由卸免其超速行駛之責任。又本件測速器係對全體用路人均一體
    適用，抗告人空言指該測速器之精確性及指向準確度不準，難以採取。原裁定因
    以原處分機關依首揭規定，裁處抗告人罰鍰四千八百元，並記違規點數一點，核
    無違誤。抗告人仍執前詞指摘原裁定不當，為無理由，如前所述，應予駁回。
四、據上論結，應依道路交通管理處罰條例第八十九條，刑事訴訟法第四百十二條，
    裁定如主文。
中      華      民      國    九十二    年      四      月    二十三    日
                              臺灣高等法院交通法庭
                                  審判長法  官  何  菁  莪
                                        法  官  吳      燦
                                        法  官  邱  同  印
右正本證明與原本無異。
不得再抗告。
                                        書記官  陳  菊  珍
中      華      民      國    九十二    年      四      月    二十五    日


司法院資訊處製作；財團法人民間司法改革基金會備份。
